# 请教版主！

提问人：zyr322 时间：2011-02-25 17:21:25
企业在选用折旧政策的时候，是否可以有的资产采用年限平均法，有的资产采用双倍余额递减法？ 我查了一下准则，没有要求企业应对所有资产采用同一种折旧方法，请问版主是否可以？谢谢！

回答人：chenyiwei
根据准则规定，固定资产折旧方法应当体现出固定资产中所包含的经济利益的实现方式。所以固定资产的折旧方法也是一项会计估计而不是会计政策，因此不同的固定资产可以使用不同的折旧方法（我这里尽量避免使用“选择”或“选用”的说法，因为实际上并不存在选择的空间，经济利益的实现方式一旦确定，则相应的折旧方法也就确定了），但理论上应当提供不同的固定资产所包含的经济利益实现方式不同的证据，例如房屋建筑物的经济利益在各年度之间可能较为平均；但机器设备和模具等可能在使用寿命的前期给企业带来的经济利益较多等。